# 长期股权投资后投资方支出的费用的会计处理

提问人：lichen1102 时间：2017-04-24 18:11:44
陈老师好，会计准则规定，长期股权投资初始取得时发生的相关费用均资本化，那么我们现在遇到一个问题。A公司用现金购买了B公司，B公司成为A公司的全资子公司，A公司将全部购买价款确认为长期股权投资初始投资成本。三个月后，A公司以自己的债券为B公司担保贷款，需要向银行支付保函费，那么A公司支付的保函费应该做费用化处理还是看做是增加对B公司的投资成本呢？谢谢

回答人：chenyiwei
A为B承担费用且无需B偿还的，B应确认财务费用和资本公积；A将代B承担的费用作为对B的资本性投入，在A的个别报表层面增加对B的投资成本。